臺灣臺南地方法院刑事判決　　　　　　　　　　　　　　九十三年度訴字第一八號
　　公　訴　人　臺灣台南地方法院檢察署檢察官
　　被　　　告　丙　○　○
　　指定辯護人　甲　○　○
右列被告因違反毒品危害防制條例案件，經檢察官提起公訴（九十二年度偵字第一一
六一五號），本院判決如左：
    主      文
丙○○連續販賣第一級毒品，處有期徒刑拾貳年。扣案之第一級毒品海洛因包（合
計淨重零點柒公克）均沒收銷燬。包裝袋只、行動電話壹具，均沒收。販賣毒品
所得新台幣玖仟元沒收，如全部或一部不能沒收時，以其財產抵償之。
    事      實
一、丙○○基於意圖營利而販賣第一級毒品海洛因之概括犯意，先以每次新台幣（下
    同）一萬元之代價，向姓名年籍不詳綽號「輝哥」之成年男子，在台南市中國城
    附近之不詳地點，買進一點八公克之海洛因，後分裝成十二至十三包，再以其所
    有門號0000000000號、手機序號000000000000000號
    之三星牌行動電話為聯絡工具，以每包一千元之價格販賣他人圖利，並自民國九
    十二年七月間起至同年十月二十七日前，在台南市○○路協進國小對面巷子內等
    處，販賣海洛因六次，每次一千元，供謝文政施用；及自九十二年九月間起至同
    年十月二十七日前，在台南市○○路與正興街口，販賣海洛因三次，每次一千元
    ，供顏資生施用。丙○○上開連續販賣第一級毒品海洛因之行為，前後獲利共達
    九千元。嗣於九十二年十月二十七日中午十二時十三分許，在台南市○區○○街
    三一七號「南台戲院」對面，經警查知丙○○為通緝犯並加以逮捕，丙○○隨即
    交出身上所藏放之毒品海洛因三小包（淨重共零點三七公克），適有顏資生、謝
    文政陸續撥打丙○○之前揭行動電話，詢問是否有毒品可販賣，經警佯為肯定之
    答覆，顏資生及謝文政即陸續到達而遭緝獲，而查知上情，並扣得上開海洛因三
    小包及前揭行動電話。
二、案經台南市警察局第一分局報請臺灣台南地方法院檢察署檢察官偵查起訴。
    理      由
一、訊據被告丙○○對於在右揭時地連續販賣第一級毒品海洛因予證人謝文政、顏資
    生之事實坦承不諱，核與證人謝文政於警詢及偵查中證稱：伊是用公共電話撥打
    0000000000號行動電話給丙○○購買海洛因毒品，電話中伊向丙○○
    表示買一張，丙○○就知道伊是要買海洛因毒品一千元，兩人在電話中並均約在
    台南市○○路協進國小對面巷子內交易，伊是九十二年七月間開始跟丙○○買毒
    品，有完成交易的是六次等語（見台南市警察局第一分局南市警一刑偵字第九八
    一號刑案偵查卷第四頁背面、第六頁背面、臺灣台南地方法院檢察署九十二年度
    偵字第一一六一五號偵查卷第二二頁），證人顏資生於警詢及偵查中證稱：伊是
    用公共電話打0000000000號行動電話向丙○○購買海洛因毒品，伊向
    丙○○買過三、四次，每次購買海洛因一包，每次交易價格一千元，均約在台南
    市○○路與正興街口交易，第一次向丙○○購買海洛因毒品是在九十二年九月左
    右（見前揭警卷第七頁背面、第九頁背面、前揭偵卷第二二、二三頁）等情一致
    ，且被告丙○○於九十二年十月二十七日為警查獲之三包毒品，經送請法務部調
    查局鑑定後，確認係淨重零點三七克之第一級毒品海洛因無誤，有該局九十二年
    十一月二十日調科一字第二○○○○四五八一號鑑定通知書等在卷足查，且有照
    片一張、照片影本八張附卷可憑，並有上開第一級毒品海洛因三包（淨重零點三
    七公克）、門號0000000000號及手機序號000000000000
    000號之三星牌銀色行動電話扣案可稽，被告自白與事實相符，事證明確，犯
    行洵堪認定。
二、按毒品之販賣，凡基於營利之目的，販入或賣出，有一於此，犯罪即屬既遂（最
    高法院二十五年非字第一二三號判例、六十六年一月二十四日六十六年度第一次
    刑事庭庭推總會決議及司法院院解字第四○七七號解釋意旨參照）。復按海洛因
    係第一級毒品，為毒品危害防制條例第二條第二項第一款所明定。核被告丙○○
    所為，係犯毒品危害防制條例第四條第一項之販賣第一級毒品罪。其持有第一級
    毒品海洛因之低度行為，為販賣之高度行為所吸收，不另論罪。核被告所為先後
    多次販賣海洛因之行為，時間緊接，所犯罪名相同，顯係出於概括之犯意為之，
    為連續犯，爰依刑法第五十六條之規定論以一販賣第一級毒品罪，但因販賣第一
    級毒品罪之法定本刑為死刑、無期徒刑，而按死刑、無期徒刑不得加重，刑法第
    六十四條第一項、第六十五條第一項分別定有明文，依法不得加重其刑。再被告
    丙○○固有多次販賣毒品海洛因之犯行，惟所販賣之數量、次數及所圖利益非多
    ，與坊間大盤販賣整批大量毒品者有別，且被告丙○○本身亦有施用上開毒品之
    習慣，衡情若處以法定最低刑，依社會一般觀念不無情輕法重之虞，是被告丙○
    ○犯罪情狀尚堪憫恕，對被告丙○○所犯上開犯行，爰依刑法第五十九條之規定
    ，酌予減輕其刑。爰審酌被告丙○○為牟利而犯罪，所為犯行嚴重戕害國民身心
    健康，惟販賣數量及所得利益尚非鉅大，且事後坦承犯行等一切情狀，量處如主
    文所示之刑。扣案海洛因共三包（淨重零點三七公克、空包裝重零點七五公克）
    ，其中海洛因零點三七公克為毒品，應依毒品危害防制條例第十八條第一項前段
    之規定沒收銷燬之。另扣案手機序號000000000000000號（門號
    0000000000號）三星牌行動電話一支、包裝海洛因之包裝袋三只，均
    為販賣毒品所用之物，以及被告丙○○販賣毒品海洛因所得共計九千元，均應依
    毒品危害防制條例第十九條第一項之規定諭知沒收。販毒所得九千元，如全部或
    一部不能沒收時，以其財產抵償之。
三、公訴意旨另以：被告丙○○於九十二年七月間至同年十月二十七日止，尚另有以
    每包一千元至八百元之價格，販賣多次海洛因予不詳姓名人士之犯行，係以被告
    丙○○於警詢中之自白為其唯一論據；惟按犯罪事實應依證據認定之，無證據不
    得推定其犯罪事實；又被告之犯罪不能證明者，應諭知無罪之判決，刑事訴訟法
    第一百五十四條、第三百零一條第一項分別定有明文。復按被告之自白不得作為
    有罪判決之唯一證據，仍應調查其他必要之證據，以察是其是否於事實相符，刑
    事訴訟法第一百五十六條第二項訂有明文。經查，上開公訴意旨認為被告丙○○
    於九十二年七月間至同年十月二十七日止，尚另有以每包一千元至八百元之價格
    ，販賣多次海洛因予不詳姓名之人之犯行，除為被告丙○○於本院審理時所否認
    外，亦無其他證據足資佐證，自不得僅憑被告丙○○於警詢中之自白，即遽行推
    認被告除為前開販賣海洛因犯行外，尚另有販賣海洛因予其他不詳姓名人士之犯
    行，原應為無罪之諭知，惟公訴人認此部分與前揭論罪科刑部分，有連續犯之裁
    判上一罪關係，爰不另為無罪判決之諭知。
據上論斷，應依刑事訴訟法第二百九十九條第一項前段，毒品危害防制條例第四條第
一項、第十八條第一項前段、第十九條第一項，刑法第十一條前段、第五十六條、第
五十九條，判決如主文。
本案經檢察官乙○○到庭執行職務。
中      華      民      國     九十三     年      三      月    十二    日
                                    臺灣臺南地方法院刑事第七庭
                                        審判長法官  鄧  希  賢
                      法官  陳  金  虎
                                              法官  楊  佳  祥
右正本證明與原本無異。
如不服本判決，應於判決送達後十日內向本院提出上訴狀（應附繕本）。
                                            書記官  顏  惠  華
中      華      民      國     九十三     年      三      月    十二    日
附錄本案論罪科刑法條：
毒品危害防制條例第四條第一項：
製造、運輸、販賣第一級毒品者，處死刑或無期徒刑；處無期徒刑者，得併科新台幣
一千萬元以下罰金。
